【裁判字號】    98,上易,841
【裁判日期】    981118
【裁判案由】    竊盜
【裁判全文】
臺灣高等法院高雄分院刑事判決         98年度上易字第841號
上  訴  人
即  被  告  甲○○
上列上訴人因竊盜案件，不服臺灣高雄地方法院98年度易字第79
8 號中華民國98年8 月31日第一審判決（起訴案號：臺灣高雄地
方法院檢察署98年度偵字第13842 號），提起上訴，本院判決如
下：
     主  文
上訴駁回。
     理  由
一、按不服地方法院之第一審判決而上訴者，應向管轄第二審之
    高等法院為之。上訴書狀應敘述具體理由。上訴書狀未敘述
    上訴理由者，應於上訴期間屆滿後20日內補提理由書於原審
    法院，逾期未補提者，原審法院應定期間先命補正。第二審
    法院認為上訴書狀未敘述理由或上訴有第362 條前段之情形
    者，應以判決駁回之。但其情形可以補正而未經原審法院命
    其補正者，審判長應定期間先命補正。刑事訴訟法第361 條
    、第367 條，分別定有明文。所謂不服第一審判決之具體理
    由，必係依據卷內既有訴訟資料或提出新事證，指摘或表明
    第一審判決有何採證認事、用法或量刑等足以影響判決本旨
    之不當或違法，而構成應予撤銷之具體事由，始克當之（例
    如：依憑證據法則具體指出所採證據何以不具證據能力，或
    依憑卷證資料，明確指出所為證據證明力之判斷如何違背經
    驗、論理法則）；倘僅泛言原判決認定事實錯誤、違背法令
    、量刑失之過重或輕縱，而未依上揭意旨指出具體事由，或
    形式上雖已指出具體事由，然該事由縱使屬實，亦不足以認
    為原判決有何不當或違法者（例如：對不具有調查必要性之
    證據，法院未依聲請調查亦未說明理由，或援用證據不當，
    但除去該證據仍應為同一事實之認定），皆難謂係具體理由
    ，俾與第二審上訴制度旨在請求第二審法院撤銷、變更第一
    審不當或違法之判決，以實現個案救濟之立法目的相契合，
    並節制濫行上訴（最高法院97年度臺上字第892 號判決參照
    ）。是以上訴人之上訴書狀或補提之上訴理由書，雖有敘述
    上訴理由，惟並未具體敘述第一審判決有上述違法、不當情
    形，即與未敘述具體理由無異，其所為上訴，即不符合上訴
    之法定要件。
二、本件原判決以上訴人即被告甲○○（下稱被告）所犯踰越牆
    垣竊盜罪，處有期徒刑10月，已詳敘所憑之證據與認定之理
    由。所為論敘，經核並無違背經驗法則或論理法則，量刑亦
    屬允當。被告上訴意旨略以：伊不否認有搬運物品之事實，
    惟伊未參與破壞鐵捲門，不知「阿強」偷盜財物；又「阿強
    」並無自用小貨車，借用被告車輛於夜間搬運有何不可？伊
    不知「阿強」住所、姓名並非事理所無，且警察前來後僅「
    阿強」逃離現場，被告為警查獲，亦有可疑；原審未調取監
    視器，亦有不當，請撤銷原判決，而為被告無罪之諭知云云
    。惟查：被告與真實姓名年籍不詳綽號「阿強」之成年男子
    ，共同基於意圖為自己不法所有之犯意聯絡，於民國（下同
    ）98年5 月2 日凌晨2 時40分許，由甲○○駕駛其所有車牌
    號碼RH-6692 號自用小客車搭載「阿強」，至高雄市鎮42號宏陽電機冷凍工程行前，再以攀爬翻越宏陽電機
    冷凍工程行設於該處之鐵皮圍牆，進入該工程行內（侵入建
    築物罪部分，未據告訴），徒手拿取該工程行負責人陳博文
    所有之水泥打孔機、抽水機、滑車鏈帶與監視器主機等物，
    經由該工程行之鐵皮圍牆依序遞出，放置上開自用小客車上
    ，而共同竊取陳博文所有之水泥打孔機、抽水機、滑車鏈帶
    與監視器主機。嗣於同日凌晨2 時45分許，經人發現，並報
    警處理，經警據報趕至該工程行，當場逮捕甲○○，並扣得
    水泥打孔機、抽水機、滑車鏈帶與監視器主機等物，惟「阿
    強」則乘隙逃逸等情，業據原審依被告之供述、證人陳博文
    於警詢及原審審理時時之證述、證人即查獲警員潘明煌於原
    審審理時之證述，及扣押筆錄、扣押物品目錄表、贓物認領
    保管單及照片10幀等，認被告上揭竊盜犯行之事證明確，而
    予論處；並已審酌被告正值壯年，不思以正當方法賺取財物
    ，竟與「阿強」以翻越牆垣之方式，進入上開工程行，竊取
    被害人陳博文所有之水泥打孔機等物，破壞他人對財產權之
    支配，且犯後態度不佳等一切情狀，而於法定刑度內量處上
    揭之刑，自無何違法可言。又被告自為警查獲起至原審辯論
    終結時，均未能提出任何可供特定或查證「阿強」究為何人
    之資料以供調查，顯見其與「阿強」並不熟識，其率爾與「
    阿強」於深夜駕駛小貨車翻越牆垣拿取被害人財物，經警據
    報抵達現場後，「阿強」趁隙逃跑，被告卻躲藏廠內，則被
    告確與「阿強」竊取該廠內財物已明。原審依據經驗法則及
    論理法則推認被告上開竊盜犯行，顯無不合；又上開工程行
    內監視攝影機業經破壞，無法提供錄影器，亦經原審斟酌證
    人陳博文於原審審理時之證述認定無誤（見原審判決書第4
    頁第16、17行），並有遭拆解之監視器主機為警查扣（已發
    還被害人）可佐，被告仍以原審未調取監視器為由予以指摘
    ，亦有未合。是被告上訴理由所稱各節，純屬自我說詞，亦
    非依據卷內既有訴訟資料或提出新事證表明原審判決有何不
    當或違法之具體事由。是原審判決並無不當或違法，應認被
    告提起上訴未依據卷內證據資料敘述具體理由之違背法律上
    程式。
三、綜上所述，被告之上訴理由，不能認係依據卷內訴訟資料指
    摘或表明原審判決有何採證、認事、用法或量刑等足以影響
    判決本旨之不當或違法，而構成應予撤銷之具體事由，其僅
    徒憑己意請求從輕量刑、從重量刑，難謂適法之上訴理由。
    揆諸上揭規定，本件上訴人之上訴屬違背法律上之程式，應
    依法予以駁回，爰不經言詞辯論，判決如主文所示。
據上論斷，應依刑事訴訟法第367 條前段、第372 條，判決如主
文。
中    華    民    國    98    年    11    月    18    日
                  刑事第四庭    審判長法  官  蕭權閔
                                      法  官  李嘉興
                                      法  官  林水城
以上正本證明與原本無異。
不得上訴。
中    華    民    國    98    年    11    月    18    日
                                      書記官  林佳蓉


司法院資訊處製作；財團法人民間司法改革基金會備份。
